【裁判字號】    97,消債更,173
【裁判日期】    970731
【裁判案由】    聲請更生程序
【裁判全文】
臺灣高雄地方法院民事裁定           97年度消債更字第173號
聲  請  人  甲○○
上列當事人因消費者債務清理條例事件聲請更生，本院裁定如下
：
    主  文
債務人甲○○自中華民國九十七年七月三十一日十七時起開始更
生程序。
命司法事務官進行本件更生程序。
    理  由
一、按法院開始更生程序之裁定，應載明其年、月、日、時，並
    即時發生效力。次按法院裁定開始更生或清算程序後，得命
    司法事務官進行更生或清算程序，必要時得選任律師、會計
    師或其他適當之自然人或法人一人為監督人或管理人。消費
    者債務清理條例第45條第1項、第16條第1項分別定有明文。
二、本件聲請意旨略以：聲請人有不能清償債務情事，曾依「中
    華民國銀行公會會員辦理消費金融案件無擔保債務協商機制
    」請求共同協商債務清償方案，並於民國96年2 月間協商成
    立，每月應繳金額為新臺幣（下同）11,043元（計息利率為
    6%），惟聲請人於協商當時每月薪資收入僅19,000元，聲請
    人除負擔自己之生活費每月9,000 元外，亦須與配偶共同分
    擔2 名子女之扶養費每月9,000 元（即[9,000×2]÷2 ＝9,
    000） ，合計每月需支出之必要生活費用即18,000元，固於
    支出必要生活費用以後，聲請人之薪資僅有餘款1,000 元可
    資運用，實已無力繳納每期11,043元之協商款，是以上開協
    商進行中，聲請人實處弱勢，而無真正協商之空間，協商成
    立後則均仰賴聲請人之配偶協助付款，惟時間日久終究無以
    為濟，再難繼續履行協商結果，此非債務人主觀上惡意不履
    行協商，實乃客觀上確有不可歸責於債務人之事由所致（見
    本院卷第13頁、第33頁），又聲請人無擔保或無優先權之債
    務總額未逾1,200 萬元，復未經法院裁定開始清算程序或宣
    告破產，爰依法聲請更生等語。
三、經查，聲請人前開主張業據其提出協商協議書、在職證明書
    及薪資明細表、繳款存摺影本、聲請人及配偶95、96年度綜
    合所得稅各類所得資料清單、財產歸屬資料清單、財團法人
    金融聯合徵信中心當事人查詢個人資料信用報告書、勞保投
    保資料表、戶籍謄本各1 份暨電信費、水電費、安親班繳費
    單據等在卷為憑（見本院卷第11至12頁、第19至20頁、第14
    至15頁、第17至18頁、第16頁、第47至49頁、第23至27頁、
    第35至38頁、第21至22頁、第39至46頁、第50至51頁），本
    件復查無債務人有消費者債務清理條例第6 條第3 項、第8
    條或第46條各款所定駁回更生聲請之事由存在，則債務人聲
    請更生，應屬有據，並依上開規定命司法事務官進行本件更
    生程序，爰裁定如主文。
中    華    民    國    97    年    7     月    31    日
                  民事第一庭  法  官  賴文姍
上為正本係照原本作成。
本件不得抗告。
本裁定已於97年7月31日17時公告。
中    華    民    國    97    年    7     月    31    日
                              書記官  林秀珍


司法院資訊處製作；財團法人民間司法改革基金會備份。
